臺灣臺中地方法院刑事判決
110年度易字第2571號
聲  請  人  臺灣臺中地方檢察署檢察官
被      告  林明慶


上列被告因竊盜案件，經檢察官聲請以簡易判決處刑（110年度
偵字第28933號），本院認不宜以簡易判決處刑（110年度中簡字
第2184號），改依通常程序審理，被告於準備程序中就被訴事實
為有罪之陳述，經告知簡式審判程序之旨，並聽取當事人之意見
後，由本院裁定進行簡式審判程序，判決如下：
    主    文
林明慶犯攜帶兇器竊盜罪，累犯，處有期徒刑捌月。未扣案之犯
罪所得ANK-5231號車牌貳面、無線電壹支、無線電長、短天線各
壹支、洗車工具壹組、車用LED燈壹袋、車用修理工具壹套、車
用重低音12吋雙喇叭壹副、屋內芳香噴霧貳支及玩具模型貳個均
沒收，於全部或一部不能沒收或不宜執行沒收時，追徵其價額。
   　　
　　犯罪事實
一、林明慶意圖為自己不法之所有，基於竊盜之犯意，於民國11
    0年6月7日前之某日（同年6月間）晚上，在臺中市太平區長
    億十一街與長億南街口附近，持客觀上足以對人之生命、身
    體、安全構成威脅，具有危險性而可作為兇器使用之鋁製長
    棍1支，敲破鍾景晏所有停放在該處之未懸掛車牌(車牌號碼
    0000-00號)自小客車右後車窗（所涉毀損部分，未據告訴）
    後，徒手竊取鍾景晏所有放置於上開車輛內之ANK-5231號車
    牌2面、無線電1支、無線電長、短天線各1支、洗車工具1組
    、車用LED燈1袋、車用修理工具1套、車用重低音12吋雙喇
    叭1副、屋內芳香噴霧2支及玩具模型2個等物（共約新臺幣
    【下同】8,200元）。嗣鍾景晏於同年6月7日7時30分許，前
    往上址查看時發現遭竊而報警處理，始查悉上情。
二、案經鍾景晏訴由臺中市政府警察局太平分局報告臺灣臺中地
    方檢察署檢察官偵查後聲請簡易判決處刑。
　　理    由
一、查被告林明慶所犯係死刑、無期徒刑、最輕本刑為3年以上
    有期徒刑以外之罪，亦非高等法院管轄之第一審案件，其於
    準備程序中就上開被訴事實為有罪之陳述（見本院110年度
    易字第2571號卷【下稱本院卷】第34頁），經告以簡式審判
    程序之旨，並聽取當事人之意見後，本院認宜進行簡式審判
    程序，爰依刑事訴訟法第273條之1第1項規定裁定進行簡式
    審判程序，合先敘明。又本案證據之調查，依刑事訴訟法第
    273條之2規定，自不受同法第159條第1項、第161條之2、第
    161條之3、第163條之1及第164條至第170條規定之限制，依
    法均具證據能力，併此敘明。
二、認定犯罪事實所憑之證據及理由：
　　上開犯罪事實，業據被告於警詢及本院審理中均坦承不諱（
    見臺灣臺中地方檢察署110年度偵字第28933號卷【下稱偵卷
    】第61至65頁及本院卷第34、40、41頁），核與證人即告訴
    人鍾景晏於警詢中之證述情節（見偵卷第67至72頁）相符，
    並有臺中市政府警察局110年7月26日中市警鑑字第11000546
    40號鑑定書（見偵卷第73至75頁）、臺中市政府警察局太平
    分局刑案現場勘察報告（見偵卷第77至100頁）、汽（機）
    車各項異動登記書及汽車新領牌照登記書（見偵卷第101至1
    05頁）等件在卷可稽，是被告上開之任意性自白與事實相符
    ，堪以採信。準此，本案事證明確，被告上開犯行洵堪認定
    ，應予依法論科。
三、論罪科刑：
　㈠按刑法第321條第1項第3款所謂之兇器，其種類並無限制，凡
    客觀上足對人之生命、身體、安全構成威脅，具有危險性之
    兇器均屬之，且祇須行竊時攜帶此種具有危險性之兇器為已
    足，並不以攜帶之初有行兇之意圖為必要（最高法院79年台
    上字第5253號判例意旨參照）。查本案被告行竊時所攜帶持
    用之長棍1支係鋁製，長度約100公分，案發時被告持之敲打
    3下，車窗玻璃即破掉等情，業據被告於本院審理中供陳明
    確（見本院卷第34頁），足認該支長棍係質地堅硬之金屬器
    具，客觀上足以對人之生命、身體、安全構成威脅，屬具有
    危險性之兇器無訛。是核被告所為，係犯刑法第321條第1項
    第3款之攜帶兇器竊盜罪。　　
　㈡被告前因竊盜案件，經本院以106年度易字第981號判決處有
    期徒刑5月，被告不服提起上訴，復經臺灣高等法院臺中分
    院以106年度上易字第713號判決上訴駁回確定，於106年9月
    4日易科罰金執行完畢等情，有臺灣高等法院被告前案紀錄
    表1份（見本院110年度中簡字第2184號卷第15至52頁）附卷
    足憑，是被告於上述徒刑執行完畢後，5年以內故意再犯本
    案有期徒刑以上之罪，為累犯，復審酌被告本案犯罪之動機
    、目的、手段、情節、素行及所生危害等一切情狀（詳後述
    ㈢），認本案核無司法院大法官會議釋字第775號解釋意旨所
    指依刑法第47條第1項規定對被告加重最低本刑，即致生其
    所受之刑罰超過其所應負擔罪責之情形，故爰依刑法第47條
    第1項規定加重其刑（法定本刑俱予加重）。
　㈢爰審酌被告不思以正當途徑獲取財物，竟因貪圖一己私慾而
    為本案竊盜犯行，顯然欠缺尊重他人財產法益之觀念，應予
    非難；並考量被告犯後已坦承犯行，且業與告訴人調解成立
    之犯後態度，有本院調解程序筆錄1份（見本院卷第65、66
    頁）在卷可稽；另酌以被告前已有多次因竊盜犯行經法院判
    處罪刑確定之前科紀錄，有前揭臺灣高等法院被告前案紀錄
    表1份附卷可考；兼衡以被告本案犯罪之動機、目的、手段
    、情節、所生危害及其自陳國中畢業之智識程度、業工、月
    收入2萬5,000元、離婚、有2個子女（分別為21歲、19歲）
    、需扶養父母親、貧寒之家庭經濟狀況、身體沒有重大疾病
    （見本院卷第40頁）等一切情狀，量處如主文所示之刑，以
    資懲儆。
四、沒收：
  ㈠按犯罪所得，屬於犯罪行為人者，沒收之。前2項之沒收，於
    全部或一部不能沒收或不宜執行沒收時，追徵其價額，刑
    法第38條之1第1項前段、第3項分別定有明文。查本案被告
    所竊取之物品，乃其犯罪所得，均未據扣案，雖被告業與告
    訴人調解成立，惟其等係約定自111年3月10日起開始分期給
    付，是被告目前尚未依調解條件履行，從而，本案犯罪所得
    既未發還告訴人，自無過苛調節條款之適用，應依刑法第38
    條之1第1項前段、第3項規定均宣告沒收，於全部或一部不
    能沒收或不宜執行沒收時，追徵其價額。至本院對被告諭知
    犯罪所得之沒收及追徵，於本案判決確定後由檢察官指揮執
    行時，倘告訴人已有全部或一部實際受償之情形，自應計算
    後扣除之，並不影響被告之權益（最高法院109年度台上字
    第531號判決意旨參照）。　　
  ㈡本案被告持以行竊之長棍1支雖為供被告為本案犯行所用之物
    ，惟該支未扣案之長棍非屬被告所有一節，業據被告於本院
    審理中供陳明確（見本院卷第34頁），自無從宣告沒收或追
    徵，附此敘明。
據上論斷，應依刑事訴訟法第452條、第273條之1第1項、第299
條第1項前段，刑法第321條第1項第3款、第47條第1項、第38條
之1第1項前段、第3項，刑法施行法第1條之1第1項，判決如主文
。　　
本案經檢察官李基彰聲請以簡易判決處刑，檢察官陳隆翔到庭執
行職務。
中    華    民    國    111   年    2     月    17   日
　　　　　　　 　 刑事第十六庭  法  官  呂超群
以上正本證明與原本無異。
如不服本判決應於收受送達後20日內向本院提出上訴書狀，並應
敘述具體理由；其未敘述上訴理由者，應於上訴期間屆滿後20日
內向本院補提理由書（均須按他造當事人之人數附繕本）「切勿
逕送上級法院」。
告訴人或被害人如不服判決，應備理由具狀向檢察官請求上訴，
上訴期間之計算，以檢察官收受判決正本之日起算。
　　　　　　　　　　　　　　  　書記官  鄭淑英
中    華    民    國    111   年    2     月    17   日
附錄法條：
刑法第321條
犯前條第1項、第2項之罪而有下列情形之一者，處6月以上5年以
下有期徒刑，得併科50萬元以下罰金：
一、侵入住宅或有人居住之建築物、船艦或隱匿其內而犯之。
二、毀越門窗、牆垣或其他安全設備而犯之。
三、攜帶兇器而犯之。
四、結夥三人以上而犯之。
五、乘火災、水災或其他災害之際而犯之。
六、在車站、港埠、航空站或其他供水、陸、空公眾運輸之舟、
     車、航空機內而犯之。
前項之未遂犯罰之。